臺灣高等法院臺南分院刑事判決
上訴人
即被告　辛○○
上列上訴人因搶奪等案件，不服臺灣台南地方法院94年度訴字第
275號中華民國94年7月25日第一審判決（起訴案號：臺灣台南地
方法院檢察署93年度偵字第12924號、94年度偵字第2017號），
提起上訴，被告並就犯罪事實為有罪之陳述，本院裁定進行簡式
審判程序，判決如下：
    主  文
原判決關於搶奪及定執行刑部分均撤銷。
辛○○連續意圖為自己不法之所有，而搶奪他人之動產，累犯，
處有期徒刑參年。
其他上訴駁回。
辛○○撤銷改判部分所處有期徒刑參年與上訴駁回之竊盜部分所
處有期徒刑柒月，應執行有期徒刑參年伍月。
    事  實
一、辛○○於民國90年間曾因違反槍砲彈藥刀械管制條例案件，
    經臺灣台南地方法院以90年度訴字第669號判處有期徒刑1年
    2月，併科罰金新臺幣5萬元，上訴後，經本院以90年度上訴
    字第1240號判決駁回其上訴，因未據上訴，而告確定，甫於
    92年4月8日縮短刑期執行完畢，猶不知悔改。復基於意圖為
    自己不法所有之概括犯意，先於93年12月11日上午7時許，
    在臺南市○○路138號前，見許福仁（起訴書誤載為許富仁
    ）所有之牌照號碼NHX─450號重機車行李箱吊掛一串鑰匙，
    旋即拿起上開鑰匙將機車鑰匙插入鑰匙孔內，將該機車竊取
    騎用。又於93年12月21日下午5時22分許，在臺南市○○路
    旁，徒手竊取郭傑所有牌照號碼H2H—305號重機車之車牌
    一面後，改懸掛在上開NHX─450號重機車上使用。
二、辛○○另基於意圖為自己不法所有之概括犯意，騎乘其自己
    所有之光陽迪奧機車，於附表編號1至編號11所示之時間、
    地點；以及騎乘上開竊得之機車，於附表編號12、13所示之
    時間、地點，趁如附表所示被害人庚○○等13人或騎乘機車
    或獨自行走之際，自後方駛來並以手搶奪如附表所示之被害
    人置於機車腳踏板上或背於肩膀上之如附表所示之財物，得
    手後將金錢花用殆盡。嗣於93年12月21日17時30分許，在臺
    南市○區○○路100號前，辛○○於搶奪丙○○之財物得手
    後欲逃逸之際，為駕駛小貨車行經該處之黃俊峰及陳俊宏發
    覺，合力逮捕辛○○而查獲。
三、案經臺南市警察局第一分局報請臺灣臺南地方法院檢察署檢
    察官偵查起訴。
    理  由
一、本件係經上訴人即被告辛○○於審理程序當庭表示認罪，而
    經本院裁定以簡式審判程序加以審理，則依據刑事訴訟法第
    二百七十三條之二、同法第一百五十九條第二項之規定，不
    適用傳聞法則有關限制證據能力之相關規定，合先敘明。
二、上開犯罪事實，業據上訴人即被告辛○○於警詢、偵查中、
    原審及本院審理中均供承不諱，核與被害人許福仁、郭傑
    及如附表所示之被害人庚○○等13人之指述，及證人黃俊峰
    、陳俊宏於警詢時所證述之情節，均相符合。此外，復有車
    輛、車牌失竊查詢報表2紙、贓物認領保管單8紙及扣押書1
    紙附卷可稽，其自白核與事實相符，當足憑採。本件事證明
    確，被告辛○○之犯行，洵堪認定。
三、核上訴人即被告辛○○所為如事實欄一部分，係犯刑法第三
    百二十條第一項之普通竊盜罪；所為如事實欄二部分，係犯
    刑法第三百二十五條第一項之搶奪罪。其先後二次竊盜犯行
    及十一次搶奪犯行，均時間緊接，所犯分別均係犯罪構成要
    件相同之罪，顯係基於概括犯意為之，均應依連續犯之規定
    分別論以一罪，並各依法加重其刑。被告所犯上開竊盜及搶
    奪二罪，犯意各別，罪名互殊，應分論併罰。被告辛○○於
    90年間曾因違反槍砲彈藥刀械管制條例案件，經臺灣台南地
    方法院以90年度訴字第669號判處有期徒刑1年2月，併科罰
    金新臺幣5萬元，上訴後，經本院以90年度上訴字第1240 號
    判決駁回其上訴，因未據上訴，而告確定，於92年4月8日縮
    短刑期執行完畢，有臺灣臺南地方法院檢察署刑案資料查註
    紀錄表及臺灣高等法院被告前案紀錄表在卷可按，其於執行
    完畢後五年之內再犯本件有期徒刑以上之罪，為累犯，均應
    依刑法第四十七條規定，加重其刑，並遞加重之。
四、原審就竊盜部分，以被告罪證明確，因予適用刑法第三百二
    十條第一項、第五十六條、第四十七條，罰金罰鍰提高標準
    條例第一條前段之規定，並審酌被告辛○○之品行、智識程
    度、生活狀況、犯罪之動機、目的、手段、所生之危害及犯
    罪後坦承犯行等一切情狀，量處有期徒刑七月，並敘明扣案
    之機機車鑰匙一串雖係被告辛○○所有，然並非用以竊盜之
    物，自不得宣告沒收。本院經核原判決認事用法俱無不合，
    量刑亦稱妥適，被告上訴意旨請求從輕量刑，指摘原判決不
    當，非有理由，應予駁回。又原審就搶奪部分對被告辛○○
    予以論罪科刑，固非無見；查被害人庚○○等12人（劉欣瑜
    除外）被搶奪之財物，各如附表所示，業據其等於警詢時所
    供明，為被告所不否認，惟原判決僅簡略記載，尚有未合。
    被告上訴意旨請求從輕量刑，固無足取，惟原判決既有可議
    ，自應由本院將原審不當之判決，予以撤銷改判；爰審酌被
    告辛○○之品行、智識程度、生活狀況、犯罪之動機、目的
    、手段、所生之危害、所得之財物及犯罪後坦承犯行等一切
    情狀，仍量處有期徒刑三年。
五、被告辛○○前揭撤銷改判部分與上開駁回上訴部分應依法定
    其應執行之刑為有期徒刑三年五月，以示懲戒
六、據上論斷，應依刑事訴訟法第三百六十九條第一項前段、第
    三百六十四條、第三百六十八條、第二百九十九條第一項前
    段、第二百七十三條之一第一項，刑法第三百二十五條第一
    項、第五十六條、第四十七條、第五十一條第五款，判決如
    主文。
本案經檢察官邱克斌到庭執行職務。
中　　華　　民　　國　　94　　年　　8 　　月　　11　　日
                  刑事第二庭    審判長法　官  葉居正
                                      法　官  莊俊華
                                      法　官  高明發
以上正本證明與原本無異。
竊盜部分不得上訴。
其餘部分如不服本判決，應於收受本判決後十日內向本院提出上
訴書狀。其未敘述上訴理由者並得於提起上訴後十日內向本院補
提理由書狀（均須按他造當事人之人數附繕本）「切勿逕送上級
法院」。
　　　　　　　　　　　　　　　　　　　書記官  陳淑貞
中　　華　　民　　國　　94　　年　　8 　　月　　12　　日
附錄本案論罪科刑法條全文：
中華民國刑法第三百二十條：
意圖為自己或第三人不法之所有，而竊取他人之動產者，為竊盜
罪，處五年以下有期徒刑、拘役或五百元以下罰金。
意圖為自己或第三人不法之利益，而竊佔他人之不動產者，依前
項之規定處斷。
前二項之未遂犯罰之。
中華民國刑法第三百二十五條：
意圖為自己或第三人不法之所有，而搶奪他人之動產者，處六月
以上五年以下有期徒刑。
因而致人於死者，處無期徒刑或七年以上有期徒刑，致重傷者，
處三年以上十年以下有期徒刑。
第一項之未遂犯罰之。
附表
┌──────────────────────────────────┐
│辛○○搶奪案犯罪時地一覽表                                          │
├──┬───┬──────┬───────┬────────────┤
│編號│被害人│發生時間    │發生地點      │ 損失財物               │
├──┼───┼──────┼───────┼────────────┤
│ 01 │庚○○│93年04月16日│台南市○○路一│一、新台幣4000元        │
│    │      │  22時30分  │段180號前     │二、行動電話乙具        │
│    │      │            │              │三、金融卡3張、信用卡2張│
│    │      │            │              │    、現金卡2張         │
│    │      │            │              │四、身分證、健保卡、汽、│
│    │      │            │              │    機車駕駛執照各1張   │
│    │      │            │              │五、公事包及隨身碟各1個 │
├──┼───┼──────┼───────┼────────────┤
│02  │丑○○│93年04月19日│台南市○○路  │一、新臺幣850元         │
│    │      │  19時50分  │338（原判決載 │二、行動電話1具         │
│    │      │            │838）號前     │三、手提袋（內有書、筆記│
│    │      │            │              │    本、鉛筆盒）        │
├──┼───┼──────┼───────┼────────────┤
│03  │寅○○│93年10月14日│台南市○○路西│一、新臺幣50000元       │
│    │      │11時35分    │段與育樂街口  │二、行動電話1具         │
│    │      │（原判決誤載│              │三、寅○○及林俊明身分證│
│    │      │為50分）    │              │    駕駛執照、健保卡各1 │
│    │      │            │              │    張                  │
│    │      │            │              │四、手提包及長皮夾各1個 │
│    │      │            │              │五、信用卡8張           │
│    │      │            │              │六、金融卡4張           │
│    │      │            │              │七、安泰銀行存摺1本     │
│    │      │            │              │八、寅○○印章1枚       │
│    │      │            │              │九、隨身碟2個           │
├──┼───┼──────┼───────┼────────────┤
│04  │丁○○│93年10月21日│台南市○○路一│一、手提袋1個           │
│    │      │11時20分（原│段208號前     │二、行動電話1具         │
│    │      │判決誤載為50│              │三、身分證、汽車駕駛執照│
│    │      │分）        │              │    、健保卡、台新銀行信│
│    │      │            │              │    用卡、中國信託銀行信│
│    │      │            │              │    用卡及合庫提款卡各1 │
│    │      │            │              │    張                  │
├──┼───┼──────┼───────┼────────────┤
│05  │戊○○│93年10月26日│台南市○○路  │一、皮包1個             │
│    │      │  08時46分  │100號前       │二、行動電話2 具        │
│    │      │            │              │三、身分證、提款卡、健保│
│    │      │            │              │    卡各1張             │
├──┼───┼──────┼───────┼────────────┤
│06  │甲○○│93年10月30日│台南市○○路一│一、新台幣12000元       │
│    │      │  11時40分  │段95號前      │二、行動電話乙具        │
│    │      │            │              │三、身分證、駕駛執照、行│
│    │      │            │              │    車執照及健保卡各1張 │
│    │      │            │              │四、手提袋1個           │
│    │      │            │              │五、信用卡6張           │
│    │      │            │              │六、存摺2本             │
│    │      │            │              │七、皮包1個             │
├──┼───┼──────┼───────┼────────────┤
│07  │癸○○│93年10月31日│台南市○○路與│一、新台幣約60000元     │
│    │      │  15時30分（│東寧路口      │二、金融卡、駕駛執照各1 │
│    │      │原判決誤載為│              │    張                  │
│    │      │16時）      │              │三、健保卡5張、存摺4本、│
│    │      │            │              │    現金卡3張、信用卡2張│
│    │      │            │              │    、三合一卡2張、印章 │
│    │      │            │              │    2個、手機1具        │
│    │      │            │              │四、信用卡、三合一卡、身│
│    │      │            │              │    分證及火車票各2張   │
│    │      │            │              │                        │
│    │      │            │              │                        │
├──┼───┼──────┼───────┼────────────┤
│08  │乙○○│93年11月12日│台南市○○路三│一、新台幣4000元        │
│    │      │  20時50分  │段自強校區前（│二、行動電話二具        │
│    │      │            │原判決誤載為長│三、台企銀提款卡、萬泰現│
│    │      │            │榮路與大學路口│    金卡及誠泰銀行信用卡│
│    │      │            │）            │    各1張               │
│    │      │            │              │四、皮包1個             │
├──┼───┼──────┼───────┼────────────┤
│09  │壬○○│93年11月20日│台南市○○路一│一、新臺幣1000元        │
│    │      │  20時35分  │段111號前（原 │二、郵局及中國商銀提款卡│
│    │      │            │判決誤載為林森│    各1張               │
│    │      │            │路與長榮路）。│三、身分證、學生證及健保│
│    │      │            │              │    卡各1張             │
│    │      │            │              │四、手提袋1個           │
├──┼───┼──────┼───────┼────────────┤
│10  │子○○│93年11月27日│台南市○○路  │一、新臺幣800元         │
│    │      │  14時53分  │295號前       │二、行動電話乙具        │
├──┼───┼──────┼───────┼────────────┤
│11  │己○○│93年12月09日│台南市○○路  │一、新台幣1500元        │
│    │      │  14時20分（│460號前       │二、駕駛執照、健保卡、金│
│    │      │  原判30）  │              │    融卡、信用卡共9張   │
│    │      │            │              │三、手提袋及皮夾各1個   │
│    │      │            │              │                        │
├──┼───┼──────┼───────┼────────────┤
│12  │卯○○│93年12月20日│台南市○○○路│一、新台幣1000元        │
│    │      │  21時46分  │一段66號平實營│二、行動電話1具         │
│    │      │            │區圍牆旁      │三、信用卡2張、提款卡3張│
│    │      │            │              │四、健保卡及身分證各1張 │
├──┼───┼──────┼───────┼────────────┤
│13  │江宛椒│93年12月21日│台南市○○路（│一、新台幣2000元        │
│    │      │  17時30分  │原判載格平路）│二、行動電話1具         │
│    │      │            │100 號前      │三、金融卡、信用卡共3張 │
│    │      │            │              │四、皮包1個             │
│    │      │            │              │五、身分證1張           │
└──┴───┴──────┴───────┴────────────┘
